臺灣桃園地方法院刑事判決　　　　　　　　　　　　　九十一年度訴字第九四一號
　　公　訴　人　臺灣桃園地方法院檢察署檢察官
　　被　　　告　乙○○
右列被告因搶奪等案件，經檢察官提起公訴（九十年度偵字第一七三三０號），本院
判決如左：
        主  文
乙○○意圖為自己不法之所有，而搶奪他人之動產，累犯，處有期徒刑貳年陸月。
ＮＯＫＩＡ廠牌五一三０款式之行動電話機體壹支沒收。
        事  實
一、乙○○自少年時之民國八十二年起即前科累累，曾犯兒童贓物、少年強盜、竊盜
    、違反麻醉藥品管理條例等非行案件，又於八十八年犯搶奪罪，經臺灣板橋地方
    法院於八十八年六月九日判處有期徒刑一年十月確定，甫於八十九年十月九日縮
    刑期滿，猶不知悔改，竟意圖為自己不法之所有，於九十年六月十一日上午八時
    二十六分許，在桃園縣中壢市○○街四十八號前，見甲○○獨自行走，認有機可
    趁，便騎乘車號不詳之機車，乘甲○○不及防備之際，自甲○○後方搶奪其皮包
    一只（內有現金新台幣（下同）一萬七千元、行動電話二具（ＭＯＴＯＲＯＬＡ
    廠牌之三六八八、ＣＤ九二八款式各一具（其中ＣＤ九二八款式之行動電話內插
    有ＳＩＭ卡一張（門號為0000000000號））、世華商業銀行提款卡一
    張、國民身分證、自用小客車駕駛執照及ＢＩ－八二六九號自用小客車行車執照
    各一張、印章一個、亞洲信託所發之信用卡二張、土地銀行所發之信用卡一張、
    渣打商業銀行所發之信用卡一張、聯邦商業銀行所發之信用卡一張等物）。又乙
    ○○搶得甲○○所有之0000000000門號之ＳＩＭ卡後，即意圖為自己
    不法之利益之概括犯意，自九十年六月十一日上午十時卅八分九秒許起至九十年
    六月廿八日下午一時十八分卅四秒許止，利用該ＳＩＭ卡植入其所有之ＮＯＫＩ
    Ａ廠牌五一三０款式內之行動電話手機內，連續多次撥打其所有之該支手機向「
    中華電信股份有限公司」傳送代表前述門號之訊號，要求「中華電信股份有限公
    司」提供通話服務，以此傳送無線電波方式盜用他人電信設備，藉與其親友通信
    連絡及盜打國際色情電話，計先後共撥打二百十四通電話，獲取免付新台幣（下
    同）四千三百九十六元通話費用之不法利益。嗣警方循線於九十年八月廿八日下
    午四時卅分許，於台北縣土城巿學府路一段八八號前逮捕逃亡通緝中之乙○○，
    並至張洲岳位於台北縣土城巿學府路一段九十二號六樓之現居處扣得其搶奪甲○
    ○財物及以搶得之前開信用卡至提款機預借現金未遂時，所著之黑色Ｔ恤一件。
二、案經桃園縣警察局中壢分局報告臺灣桃園地方法院檢察署檢察官偵查起訴。
        理  由
一、訊據被告乙○○對於右開事實坦承不諱，核與被害人甲○○所證述之被搶情節相
    符，並有被告持搶得之信用卡至提款機預借現金之照片一幀、聯通紀錄明細單六
    紙在卷可稽，本件事證明確，被告右開犯行足堪認定。另被告雖辯稱其於本件之
    搶奪犯行，應與卷附之臺灣板橋地方法院於九十年九月廿六日以九十年度訴字第
    七六一號確定判決所判處之搶奪罪構成連續犯裁判上一罪之關係，本案已為該案
    之既判力所及云云，然查，被告於該案之犯行時點係九十年一月九日及九十年一
    月十五日，至本案之犯行時點九十年六月十一日已時隔近五月，況被告於臺灣板
    橋地方法院九十年九月十二日審理時自承於九十年一月九日及九十年一月十五日
    犯下該院所審理之二件搶奪案件後，即有正當工作，無繼續搶奪之意思，此有該
    日之審判筆錄影本附卷可憑，可見本件係另行起意甚明，被告前開辯解無非臨訟
    卸責之詞，委無實益，併此敘明。
二、核被告所為，係犯刑法第三百二十五條第一項之搶奪罪；又申請ＧＳＭ數位式行
    動電話者，須將所申請使用之門號登錄於電訊公司交換機之資料庫內，於撥打行
    動電話時，須手機藉無線電波所傳送代表門號之訊號，由電訊公司收訊後經與交
    換機內所儲存業已登錄開通之特定門號比對相符後，始得通話，據此，自堪認登
    錄於電訊公司交換機資料庫之行動電話門號之性質屬「電信所用之其他相關設備
    」，而為電信法第二條第二款所稱之電信設備，被告利用手機傳送無線電波而盜
    用他人登錄於「中華電信股份公司」交換機資料庫之行動電話門號此一電信設備
    部分，係犯電信法第五十六條第一項之盜用他人電信設備通信罪（該罪為詐欺取
    財罪之特別規定，自不另論詐欺取財罪）。被告所犯盜用他人電信設備通信之多
    次犯行，時間緊接，構成要件相同，顯係基於概括犯意反覆為之，應依連續犯規
    定論以一罪，並依刑法第五十六條之規定，加重其刑；公訴人認此部分構成接續
    犯，尚有未洽。被告所犯前開二罪，具有方法結果之牽連關係，為牽連犯，應依
    刑法第五十五條之規定，從較重之搶奪罪處斷。被告自少年時之八十二年起即前
    科累累，曾犯兒童贓物、少年強盜、竊盜、違反麻醉藥品管理條例等非行案件，
    又於八十八年犯搶奪罪，經臺灣板橋地方法院於八十八年六月九日判處有期徒刑
    一年十月確定，甫於八十九年十月九日縮刑期滿，此有臺灣桃園地方法院檢察署
    刑案資料查註紀錄表、台灣高等法院被告全國前案紀錄表各一紙在卷可按，其於
    執行完畢五年內再犯本件有期徒刑以上之罪，為累犯，應依刑法第四十七條之規
    定，加重其刑。審酌被告犯罪動機、目的、手段、搶奪財物之價值、盜打電話之
    期間、撥通次數、取得不法利益之多寡、犯行所生危害、其自少年時起即前科累
    累、根本無心悔改等一切情狀，量處如主文所示之刑。末以，被告持以盜用他人
    電信設備之電信器材即ＮＯＫＩＡ廠牌五一三０款式之行動電話機體一支雖未扣
    案，惟無證據可證明確已滅失，應依電信法第六十條之規定，宣告沒收。
據上論斷，應依刑事訴訟法第二百九十九條第一項前段，電信法第五十六條第一項、
第六十條，刑法第三百二十五條第一項、第十一條前段、第五十五條、第四十七條，
，判決如主文。本案經檢察官江苑臻到庭執行職務
中      華      民      國     九十一    年     八      月    十四      日
                                臺灣桃園地方法院刑事第一庭
                                      法  官    曾  雨  明
右正本證明與原本無異。
如不服本判決，應於判決送達後十日內向本院提出上訴狀( 應附繕本 )，上訴於
臺灣高等法院。
                                      書記官    戴  育  萍
中        華        民        國     九十一    年    八   月    二十    日
附論罪科刑依據之法條：
電信法第五十六條第一項、第六十條
電信法第五十六條
意圖為自己或第三人不法之利益，以有線、無線或其他電磁方式盜接或盜用他人電信
設備通信者，處五年以下有期徒刑，得併科新臺幣一百五十萬元以下罰金。
刑法第三百二十五條第一項
意圖為自己或第三人不法之所有，而搶奪他人之動產者，處六月以上五年以下有期徒
刑。
